---
title: "Ejercicio práctico EMERG-flutter"
author:
    - names: "José Carlos García Ortiz"

date: "`r Sys.Date()`" 
output: 
    distill::distill_article:
        highlight: kate
        code_folding: false  
        toc: true     
        toc_depth: 3
        css: styles.css         
editor_options: 
  chunk_output_type: console
---

```{r setup, include = FALSE}

knitr::opts_chunk$set(echo = FALSE)

# Cargar los paquetes necesarios
library(tidyr)
library(dplyr)

# Cargar los datos
data <- read.csv("data/top10s.csv")

```

## Introducción

Este informe analiza datos musicales del archivo `top10s.csv`, que contiene información sobre canciones populares entre 2010 y 2019. El objetivo es visualizar la frecuencia de géneros musicales y reflexionar sobre su distribución.

# Informe hits de Spotify 2010-2019

## Datos

Top Spotify Songs 2010-2019

<https://www.kaggle.com/datasets/leonardopena/top-spotify-songs-from-20102019-by-year/>

## Artistas con más éxitos

```{r top_artists}

data %>% dplyr::count(artist) %>% arrange(desc(n)) %>% head()

```

## Estilos con más éxitos

```{r top_genres}

data %>% dplyr::count(top.genre) %>% arrange(desc(n)) %>% head()

```

## Tendencia de la duración de los hits

```{r duration_trend, fig.width=8, fig.height=6}

plot(dur ~ year, data = data)
abline(lm(dur ~ year, data = data))

```

## Código del gráfico

```{r, echo=TRUE}
# Cargar librerías necesarias
library(ggplot2)
library(readr)

# Leer los datos
top10s <- read_csv("data/top10s.csv")

# Crear un gráfico de barras con los géneros musicales
ggplot(top10s, aes(x = genre)) +
  geom_bar(fill = "steelblue") +
  theme_minimal() +
  theme(axis.text.x = element_text(angle = 45, hjust = 1)) +
  labs(title = "Frecuencia de géneros musicales en el Top 10 (2010–2019)",
       x = "Género musical",
       y = "Número de canciones")
